【裁判字號】    92,交簡上,75
【裁判日期】    921017
【裁判案由】    公共危險
【裁判全文】
臺灣臺南地方法院刑事判決                        九十二年度交簡上字第七五號
    上  訴  人
    即  被  告  甲○○
右列上訴人即被告因公共危險案件，不服本院新營簡易庭民國九十二年七月二十三日
九十二年度營交簡字第三二七號簡易判決（臺灣臺南地方法院檢察署檢察官聲請簡易
判決處刑書案號：九十二年度偵字第六六四六號），提起上訴，本院管轄之第二審合
議庭判決如左：
    主    文
原判決撤銷。
甲○○服用酒類，不能安全駕駛動力交通工具而駕駛，處拘役伍拾玖日，如易科罰金
，以銀元參佰元折算壹日。緩刑參年。
    事    實
一、甲○○於民國九十二年四月十六日凌晨一時許，在臺南市○○路某碳烤店飲用約
    三分之一瓶之高粱酒，明知酒後業已不能安全駕駛，竟於同日上午七時許，駕駛
    車號ＨＪ─０六一七號自用小客車，沿臺南縣仁德鄉○○路由北往南方向行駛欲
    返回住處，行經中正路與土庫三街口時，因不勝酒力，復因疏未注意車前狀況，
    追撞前方丙○○駕駛之車號六五五五─ＧＦ號自用小客車（傷害部分未據告訴）
    ，甲○○經送醫急救進行抽血檢驗，發現其血液中酒精濃度達一九０點九一ＭＧ
    ／ＤＬ（合約呼氣中酒精濃度每公升０．九五毫克）。
二、案經臺南縣警察局歸仁分局報請臺灣臺南地方法院檢察署檢察官偵查後，聲請簡
    易判決處刑。
    理    由
一、訊據上訴人即被告甲○○對右揭時、地之犯罪事實坦承不諱，並有台南市立醫院
    血液檢驗報告、吐氣酒精濃度檢測單、台南縣警察局舉發違反道路交通管理事件
    通知單各一紙附卷可稽，而上訴人即被告有意識模糊、呆滯木僵、昏睡叫喚不醒
    、泥醉情事，並據現場處理員警當場觀察、測試後記載明確，有刑法第一百八十
    五條之三案件測試觀察紀錄表可按。是被告之自白核與上開事證相符，本件犯行
    已臻明確，堪予認定。
二、核上訴人即被告所為，係犯刑法第一百八十五條之三服用酒類不能安全駕駛動力
    交通工具而駕駛罪。原審認上訴人即被告罪證明確，依刑事訴訟法第四百四十九
    條第一項前段、第四百五十四條第二項，刑法第一百八十五條之三、第四十一條
    第一項前段，罰金罰鍰提高標準條例第二條予以論罪，固非無見；惟按科刑時應
    審酌一切情狀，尤應注意犯罪之動機、目的、手段、犯人之生活狀況、品行、犯
    罪所生之危險或損害、犯罪後之態度等事項，為科刑輕重之標準（刑法第五十七
    條參照）。查上訴人即被告未曾有何刑事前科紀錄，有卷附臺灣高等法院被告全
    國前案紀錄表可按，原審誤以上訴人曾於八十九年間因酒後駕車經本院新市簡易
    庭判處拘役五十五日，而於九十年四月十日始易科罰金執行完畢，仍不知悔改再
    度酒後駕車肇事等情狀，加以審酌而量處有期徒刑四月，並諭知易科罰金之折算
    標準，於法即有未合，量刑亦非妥適。上訴意旨執此認原判決不當，為有理由，
    自應由本院將原判決撤銷改判。爰審酌被告犯罪之動機、目的、手段及酒醉駕車
    肇事時之吐氣所含酒精濃度高達每公升零點九五亳克，惟犯罪後始終坦承犯行、
    深感懊悔，並已與被害人丙○○達成和解，有和解書一件附於警卷內足證，犯罪
    後態度良好等一切情狀，量處如主文所示之刑，並諭知如易科罰金之折算標準。
    又上訴人即被告未曾受有期徒刑以上刑之宣告，有卷附臺灣高等法院被告全國前
    案紀錄表可按，且已與被害人達成民事和解賠償損害，此有和解書在卷足據，經
    此起訴、審判，當知所警惕，信無再犯之虞，本院認所宣告之刑以暫不執行為適
    當，併諭知緩刑參年，以啟自新。
據上論斷，應依刑事訴訟法第四百五十五條之一第三項、第三百六十九條第一項前段
、第三百六十四條、第二百九十九條第一項前段，刑法第一百八十五條之三、第四十
一條第一項前段、第七十四條第一款，罰金罰鍰提高標準條例第二條，判決如主文。
本案經檢察官乙○○到庭執行職務。
中    華    民    國      九十二      年      十      月      十七      日
                                臺灣臺南地方法院刑事第三庭
                                    審判長法官  蘇  義  洲
                                          法官  陳  燁  真
                                          法官  徐  文  瑞
右正本證明與原本無異。
不得上訴。
                                        書記官  李  珍  瑩
中    華    民    國      九十二      年      十      月      十七      日
論罪法條：
中華民國刑法第一百八十五條之三
服用毒品、麻醉藥品、酒類或其他相類之物，不能安全駕駛動力交通工具而駕駛者，
處一年以下有期徒刑、拘役或三萬元以下罰金。


司法院資訊處製作；財團法人民間司法改革基金會備份。
